【裁判字號】    97,交聲,2712
【裁判日期】    971205
【裁判案由】    交管條例聲異
【裁判全文】
臺灣板橋地方法院交通事件裁定        97年度交聲字第2712號
原處分機關  交通部公路總局臺北區監理所板橋監理站
異  議  人
即受處分人  甲○○
上列受處分人因違反道路交通管理處罰條例案件，對於交通部公
路總局臺北區監理所板橋監理站中華民國九十七年九月十六日所
為之處分（原處分案號：板監裁字裁四一—Ｃ00000000
號）聲明異議，本院裁定如下：
    主    文
原處分撤銷。
甲○○不罰。
    理    由
一、按法院受理交通事件，準用刑事訴訟法之規定，道路交通管
    理處罰條例第八十九條前段定有明文；又認定犯罪事實所憑
    之證據，雖不以直接證據為限，間接證據亦包括在內，然而
    無論直接證據或間接證據，其為訴訟上之證明，須於通常一
    般之人均不致有所懷疑，而得確信其為真實之程度者，始得
    據為有罪之認定，倘其證明尚未達到此一程度，而有合理之
    懷疑存在，無從使事實審法院得有罪之確信時，即應由法院
    諭知被告無罪之判決。最高法院復著有七十六年臺上字第四
    九八六號判例可資參照。從而，法院於審理行為人違反道路
    交通管理處罰條例案件，當踐行完畢調查證據之程序後，為
    事實之認定時，如就原處分機關所認定之行為人違規之事實
    仍有合理之訴訟上懷疑，而無法確信行為人確有該當於道路
    交通管理處罰條例各該處罰條文之構成要件事實時，本對事
    實真偽有懷疑時，應將利益歸於被告之法則，即應作對受處
    分人有利之認定，合先敘明。
二、原處分意旨略以：異議人即受處分人甲○○於民國九十六年
    八月二十五日零時十分許，騎乘車號ＧＧＶ－七０七號重機
    車，行經臺北縣土城市○○路與連城路口，因有「闖紅燈」
    之違規行為，經臺北縣政府警察局土城分局清水派出所員警
    乙○○當場攔停受檢，並以受處分人違反道路交通管理處罰
    條例第五十三條第一項之規定，掣發北縣警交字第Ｃ000
    00000號通知單舉發。嗣受處分人於九十六年九月七日
    向原處分機關提出申訴，經原處分機關函請舉發單位調查結
    果，仍認受處分人有前開違規行為，舉發並無違誤，原處分
    機關乃依上揭條例第五十三條第一項及違反道路交通管理事
    件統一裁罰基準表等規定，於九十七年九月十六日裁處受處
    分人罰鍰新臺幣四千五百元，並記違規點數三點，此有交通
    部公路總局臺北區監理所板橋監理站板監裁字裁四一—Ｃ0
    0000000號違反道路交通管理事件裁決書、臺北縣政
    府警察局土城分局九十六年十月五日北縣警土交裁字第０九
    六００三三三０五號函各一件在卷足憑，此情已足認定。
三、訊據異議人對於上揭事實堅詞否認，辯稱：伊當日並無違規
    等語。經查證人即當時製單舉發之執勤員警乙○○到庭結證
    稱舉發單是其開立的。對於本案如何開立過程都沒有印象了
    ，已經是一年多前的事情。當時亦沒有拍照或攝影等語（見
    本院九十七年十一月二十六日訊問筆錄第二頁）。而本件唯
    一目擊之證人乙○○既已證述其對本件舉發過程毫無印象等
    語，且亦無其他證據足資證明，實難使本院形成異議人確有
    前述違規行為之心證，是此部分即應為異議人有利之認定。
四、綜上所述，原處分機關所認定異議人有前開違反道路交通管
    理處罰條例之違規事實，尚乏充足證據，是原處分機關遽對
    受處分人為前開裁決，即難認為允當，其異議為有理由，應
    由本院將原處分撤銷，改諭知異議人不罰，以資適法。
五、據上論斷，依道路交通案件處理辦法第二十條前段，裁定如
    主文。
中    華    民    國    97    年    12    月    5     日
                  交通法庭法  官  吳冠霆
上列正本證明與原本無異。
如不服本裁定，應於裁定送達後五日內敘明抗告理由，向本院提
出抗告狀。
                          書記官  黃炎煌
中    華    民    國    97    年    12    月    5     日


司法院資訊處製作；財團法人民間司法改革基金會備份。
